# 请教陈版主及各位兄弟姐妹们关于经营截止日审计的问题

提问人：Winifred_w 时间：2011-09-13 21:17:40
客户经营截止日是 4 月 30 日，现在还没清算，要出经营截止日的审计报告，附注披露财务报表的编制基础是应该按照持续经营还是按照非持续经营？如果是非持续经营的话，记账基础还是权责发生制吗？会计要素的计量还应该采用历史成本吗？谢谢了！ 另，还需要确认递延所得税资产吗？我的理解是不用，但是合伙人认为应该确认，请教啊？

回答人：chenyiwei
取决于业务的性质和报告用途。如果是常规审计（后附的报表可作为法定的中期报告使用），则应当采用非持续经营基础编制。如果是其他特殊用途和特殊目的，应根据委托人的委托目的和预定用途（如报税、了解经营期内的实际经营成果等）确定。如果采用了特殊编制基础的，应在附注中详细披露该特殊编制基础的具体内容和所采用的具体会计政策（包括但不限于资产、负债的计量基础和预计可收回金额的确定方法等）。 是否确认递延所得税资产，应根据所得税准则规定的一般原则，考虑该企业预计未来清算期间能否产生足够多的清算所得，以及暂时性差异是否很可能在清算期内转回并抵减清算所得的效果。如果累计亏损较大且预计不会产生重大的清算所得，则不应确认递延所得税资产。